【裁判字號】    98,簡上,73
【裁判日期】    981111
【裁判案由】    違反家庭暴力防治法
【裁判全文】
臺灣宜蘭地方法院刑事判決              98年度簡上字第73號
上  訴  人  甲○○
即  被  告
上列上訴人因被告違反家庭暴力防治法案件，不服本院簡易庭於
中華民國98年8月31日所為98年度簡字第572號第一審判決（聲請
簡易判決處刑案號：98年度偵字第2988號），提起上訴，本院管
轄第二審之合議庭判決如下：
    主  文
上訴駁回。
    事  實
一、甲○○與羅玲英原係夫妻，2人於民國98年4月30日經本院以
    97年度婚字第142號民事判決離婚，2人間具有家庭暴力防治
    法第3條第1款所定之家庭成員關係。甲○○因前於97年9月2
    7日下午3時許，在外喝酒回到其位於宜蘭縣冬山鄉○○路25
    6巷37號住處，因責怪羅玲英帶孩子外出吃飯，而沒有在家
    吃甲○○母親準備好之飯菜，遂出手打羅玲英，致羅玲英受
    有臉、唇、頸部挫傷及擦傷、右手腕挫傷及擦傷等傷害，經
    羅玲英聲請本院核發保護令，本院遂於97年11月28日以97年
    度家護字第262號通常保護令，裁定甲○○不得對羅玲英實
    施身體或精神上不法侵害之行為，不得對羅玲英為騷擾行為
    等，保護令之有效期間為10月。詎甲○○於知悉上開保護令
    內容後，竟基於違反保護令之犯意，先後為下列行為：(一)於
    98年6月24日晚間11時許，酒後藉口要看小孩，至宜蘭縣冬
    山鄉○○路182號羅玲英所經營之麵店騷擾羅玲英，羅玲英
    撥打電話報警時，甲○○急忙離去，並將羅玲英放置於店內
    之15顆雞蛋打破，而違反上開保護令；(二)甲○○因羅玲英報
    警後，遭警方傳訊並施作酒精濃度測試，心生不滿，復於翌
    （25）日晚間9時許，酒後再至上開地點騷擾羅玲英，因而
    違反上開保護令。
二、案經宜蘭縣政府警察局羅東分局報請臺灣宜蘭地方法院檢察
    署檢察官偵查起訴。
    理  由
一、訊據被告甲○○固坦承先後於98年6月24日、同年月25日晚
    間，於飲酒後至羅玲英經營之麵攤等情，惟矢口否認有違反
    保護令之騷擾犯行，並辯稱：妻的麵攤，伊是買水果去看兒
    子，沒有跟前妻吵架，前妻不讓伊看小孩，伊沒有罵人就走
    了，6月24日那天，因為有喝酒，不小心有碰到滷蛋，不是
    碰到雞蛋，伊也沒有丟雞蛋云云。經查：本院前以97年度家
    護字第262號通常保護令，裁定被告不得對羅玲英實施身體
    或精神上不法侵害之行為，不得對羅玲英為騷擾行為等，保
    護令之有效期間為10月，有該保護令影本1份在卷可稽（警
    羅偵字第0983011366號卷第9、10頁）。而被告先後於98年6
    月24日、同年月25日晚間，至羅玲英經營之麵攤騷擾等情，
    業據證人羅玲英於警、偵訊中證述在卷（參見警羅偵字第09
    83011366號卷第4、5頁98年6月25日警訊筆錄、98年度偵字
    第2988號卷第8、9頁98年7月22日偵訊筆錄），復經證人陳
    正枝於警、偵訊中，亦證述被告於98年6月25日晚間至羅玲
    英之麵攤騷擾等情（參見警羅偵字第0983011366號卷第6頁
    98年6月25日警訊筆錄、98年度偵字第2988號卷第7、8頁98
    年7月22日偵訊筆錄）。而於案發後，被告先後於98年6月25
    日凌晨12時18分許、同日晚間11時53分許為警實施呼氣中酒
    精濃度測試，測得被告之呼氣中酒精濃度數值分別為0.60mg
    /l、0.54mg/l，有酒精測定紀錄表2紙在卷可證（警羅偵字
    第0983011366號卷第7、8頁），而於98年6月24日晚間，員
    警至羅玲英麵攤處理時，亦攝有現場照片6幀（警羅偵字第
    0983011366號卷第11至13頁），於照片中所示，烹調區確有
    雞蛋掉落地上打破之情形。綜上所述，本件事證明確，被告
    違反保護令犯行堪以認定，應依法論科。
二、被告與羅玲英前屬配偶關係，具有家庭暴力防治法第3條第1
    款所定之家庭成員關係，被告前開2次犯行，均係犯家庭暴
    力防治法第61條第2款違反保護令罪。被告所犯上開2罪，犯
    意各別，行為互殊，應予分論併罰。原審認被告犯前開違反
    保護令罪2罪，事證明確，據以論罪科刑，及諭知易科罰金
    之折算標準，經核其認事用法均無違誤，量刑亦屬妥適，上
    訴人上訴，為無理由，應予駁回。
據上論斷，應依刑事訴訟法第455條之1第3項、第368條，判決如
主文。
本案經檢察官陳嘉瑜到庭執行職務
中    華    民    國    98    年    11    月    11    日
                  刑事第四庭審判長法  官  林楨森
                                  法  官  蔡仁昭
                                  法  官  辜漢忠
以上正本證明與原本無異。
本件不得上訴。
                                  書記官  林怡君
中    華    民    國    98    年    11    月    12    日
附錄本案論罪科刑法條：
家庭暴力防治法第61條第2款
違反法院依第14條第1項、第16條第3項所為之下列裁定者，為本
法所稱違反保護令罪，處3年以下有期徒刑、拘役或科或併科新
臺幣10萬元以下罰金：
二、禁止騷擾、接觸、跟蹤、通話、通信或其他非必要之聯絡行
    為。


司法院資訊處製作；財團法人民間司法改革基金會備份。
